【裁判字號】    95,易,480
【裁判日期】    950822
【裁判案由】    竊盜
【裁判全文】
臺灣臺南地方法院刑事判決               95年度易字第480號
公  訴  人  臺灣臺南地方法院檢察署檢察官
被      告  甲○○
上列被告因竊盜案件，經檢察官提起公訴（95年度營偵字第 545
號），被告於本院行準備程序中就被訴犯罪事實為有罪之陳述，
本院合議庭裁定由受命法官獨任行簡式審判程序，判決如下：
    主  文
甲○○攜帶兇器竊盜，未遂，累犯，處有期徒刑柒月。扣案之電
纜剪壹把沒收。
    事  實
一、甲○○有多項竊盜前科，且曾因竊盜案件，經臺灣高等法院
    臺南分院以八十七年度上易字第二四四七號判決判處有期徒
    刑二年六月，刑前強制工作三年確定，入監服刑，至民國九
    十二年四月十七日縮短刑期假釋出監，於同年十月十八日假
    釋期滿視為執行完畢。然甲○○再度行竊，又經本院分別以
    九十四年度簡字第二０七、八一三號判決判處有期徒刑四月
    、拘役五十日確定，入監服刑，於九十五年一月十六日縮刑
    期滿執行完畢，另同因竊盜案件，經本院以九十四年度簡字
    第二八四０號判決判處有期徒刑五月確定，現尚未執行。
二、甲○○不知悔改，竟再度基於意圖為自己不法所有之竊盜犯
    意，於九十五年三月二十七日下午五時許，攜帶其所有客觀
    上對於人之生命、身體安全具有危險性之電纜剪一把，前往
    臺南縣學甲鎮新達里頂山寮五之十一號尚德實業股份有限公
    司（以下簡稱尚德公司）經營之畜養場，欲以該電纜剪剪斷
    竊取該公司所有之電纜線，甲○○於竊取之際，恰為該公司
    員工乙○○發覺，報警將甲○○當場逮捕，以致未能得手，
    並扣得甲○○所有供竊取電纜所用之電纜剪一把。
三、案經臺南縣警察局學甲分局報請臺灣臺南地方法院檢察署檢
    察官偵查起訴。
    理  由
一、訊據被告甲○○對於上開持電纜剪著手竊取被害人尚德公司
    之電纜，未及得手即遭查獲之事實，均坦承不諱，核與被害
    人尚德公司員工乙○○於警詢中指訴之情節相符（見警卷第
    六至八頁），而被告著手行竊但尚未得手之電纜線經警取回
    拍照存證後，業已發還被害人尚德公司之員工乙○○領回，
    亦有贓物認領保管單一紙在卷可憑（見警卷第十六頁），此
    外復有現場暨贓物照片十六幀在卷（見警卷第二六至三三頁
    ）及電纜剪一把扣案可資佐證，足見被告之自白與事實相符
    。至於，被告於本院審理中改稱電纜剪非其所有，乃係於現
    場附近拾獲云云，然此與其自警詢至偵查中自白之情節不符
    ，本院認為並非可採，仍應認為該電纜剪係其所有供犯罪所
    用之物，併予敘明。本案事證明確，被告犯行已堪認定。
二、核被告攜帶客觀上足供兇器使用之電纜剪一把，著手行竊被
    害人尚德公司之電纜線，但尚未得手即遭查獲，所為係犯刑
    法第三百二十一條第一項第三款、第二項之攜帶兇器竊盜未
    遂罪。檢察官起訴意旨，雖認被告所為係犯刑法第三百二十
    一條第一項第三款之攜帶兇器加重竊盜既遂罪，然被告於著
    手剪取電纜後，未及得手即遭查獲，此業據證人乙○○於警
    詢中敘明（見警卷第七頁），並有現場照片在卷可參（見警
    卷第二七頁下方照片），足見被告所欲行竊之電纜尚未剪斷
    而置於其實力支配之下，應認為尚未達於既遂之程度。蒞庭
    之公訴檢察官本此意旨，已將應適用之法條更正為刑法第三
    百二十一條第一項第三款、第二項之攜帶兇器竊盜未遂罪，
    本院無庸變更起訴法條，併予敘明。又：
  (一)被告行為後，九十四年二月二日修正公布之刑法修正條文業
    已於九十五年七月一日施行，比較修正前後刑法相關規定：
    1.查修正施行前刑法第二十五條、第二十六條前段規定：「
      已著手於犯罪行為之實行而不遂者，為未遂犯。未遂犯之
      處罰，以有特別規定者，為限。未遂犯之處罰，得按既遂
      犯之刑減輕之」，而現行刑法第二十五條則規定：「已著
      手於犯罪行為之實行而不遂者，為未遂犯。未遂犯之處罰
      ，以有特別規定者為限，並得按既遂犯之刑減輕之」。綜
      觀上開修正施行前後刑法關於未遂犯之規定，僅係條次及
      文字之變更，並無對被告有利或不利之問題。
    2.又被告有多項竊盜前科，最近一次係經本院以九十四年度
      簡字第二０七號判決判處有期徒刑四月確定，入監服刑，
      於九十五年一月十六日縮刑期滿執行完畢，有臺灣高等法
      院被告前案紀錄表在卷可稽，其於前開有期徒刑執行完畢
      後五年內再故意犯本案有期徒刑以上之罪，無論依修正施
      行前刑法第四十七條之規定或現行刑法第四十七條第一項
      之規定，均應論以累犯，對被告並無有利或不利之問題。
    3.綜合比較修正施行前刑法及現行刑法結果，本案適用修正
      施行前刑法之規定對被告並無不利，應依刑法第二條第一
      項前段，適用行為時即修正施行前刑法第二十六條前段之
      規定，就被告之攜帶兇器竊盜未遂行為減輕其刑，另依修
      正施行前刑法第四十七條關於累犯之規定加重其刑，並先
      加後減之。
  (二)爰審酌被告前有多項竊盜前科，且甫因竊盜案件，經本院以
    九十四年度簡字第二八四０號判決判處有期徒刑五月，竟於
    該案尚未確定前再度行竊，惡性非輕，但被告年事已高，且
    犯後坦承犯行，態度尚稱良好等一切情狀，量處如主文所示
    之刑，以示懲儆。扣案之電纜剪一把，為被告所有供犯罪所
    用之物，已如前述，應從屬於主刑，依行為時即修正施行前
    刑法第三十八條第一項第二款之規定宣告沒收。
據上論斷，應依刑事訴訟法第二百九十九條第一項前段、第二百
七十三條之一第一項，刑法第二條第一項前段、第三百二十一條
第一項第三款、第二項，修正施行前刑法第二十六條前段、第四
十七條、第三十八條第一項第二款，判決如主文。
本案經檢察官葉耿旭到庭執行職務。
中    華    民    國    95    年    8     月    22    日
                  刑事第十一庭  法  官  周紹武
以上正本證明與原本無異。
如不服本判決，應於判決送達後十日內，向本院提出上訴狀。
                                書記官  鄭佩玉
中    華    民    國    95    年    8     月    22    日
中華民國刑法第三百二十一條
犯竊盜罪而有左列情形之一者，處六月以上、五年以下有期徒刑
：
一  於夜間侵入住宅或有人居住之建築物、船艦或隱匿其內而犯
    之者。
二  毀越門扇、牆垣或其他安全設備而犯之者。
三  攜帶兇器而犯之者。
四  結夥三人以上而犯之者。
五  乘火災、水災或其他災害之際而犯之者。
六  在車站或埠頭而犯之者。
前項之未遂犯罰之。


司法院資訊處製作；財團法人民間司法改革基金會備份。
